【裁判字號】    97,消債更,190
【裁判日期】    970923
【裁判案由】    更生事件
【裁判全文】
臺灣基隆地方法院民事裁定           97年度消債更字第190號
聲  請  人
即  債務人  甲○○
代  理  人  林達傑律師
上列當事人聲請消費者債務清理事件，本院裁定如下：
    主  文
債務人甲○○自中華民國九十七年九月二十三日十二時起開始更
生程序。
    理  由
一、按法院開始更生程序之裁定，應載明其年、月、日、時，並
    即時發生效力，消費者債務清理條例第45條第1項定有明文。
二、本件債務人主張：伊有不能清償債務之情事，雖在消費者債
    務清理條例施行前曾依中華民國銀行公會會員辦理消費金融
    案件無擔保債務協商機制（下稱銀行公會債務協商機制），
    與最大金融機構債權人中國信託商業銀行成立協商，約定每
    月應償還新臺幣（下同）21,431元，共分80期，而聲請人亦
    曾努力依照計劃按期償還12期款，惟嗣因2名幼兒誕生，家
    中收入頓時因配偶林雅芳無法工作而減少，同時因為人口增
    加而多支出生活費用。期間，聲請人雖多次向家人借貸，勉
    強度日，惟最後實在無力再依約償還卡債，終不得不於96年
    8月毀諾；且聲請人無擔保或無優先權之債務總額未逾1,200
    萬元，復未經法院裁定開始清算程序或宣告破產，爰請求准
    予裁定開始更生程序等語。
三、經查，本件聲請人並非從事營業活動之人，名下並無任何動
    產及不動產，所積欠債務總額為1,934,484元，未逾1,200萬
    元，有聲請人所提之財產及收入狀況說明書、財政部財產歸
    屬資料清單及債權人清冊暨債權總金額表在卷可稽，堪認本
    件聲請人確有不能清償之情事。
四、次查，本件聲請人故曾依銀行公會債務協商機制與金融機構
    債權人成立協商，惟嗣後聲請人配偶於96年2 月23日產下兩
    名子女，且為照顧2 名幼兒，無力外出工作，導致聲請人家
    中收入頓時減少並同時增加支出等情，有聲請人所提出之戶
    籍謄本、聲請人配偶95年度、96年度綜合所得稅各類所得清
    單在卷可參；此外，依聲請人所提出之必要支出費用，衡諸
    現今一般社會水準，亦稱合理，並無奢侈浪費之情形，可徵
    本件並非聲請人主觀上惡意不履行協商條件，實係在客觀上
    確有不可歸責於聲請人之事由存在。
五、綜上所述，本件聲請人僅係一般消費者，並未從事營業，且
    其有不能清償之情事，而所負無擔保及無優先權債務並未逾
    1200萬元，前雖與各債權銀行達成協議，但有不可歸責於己
    致履行協議顯有重大困難之事由存在，復未經法院裁定開始
    清算程序或宣告破產，亦查無聲請人有消費者債務清理條例
    第6條第3項、第8條或第46條各款所定駁回更生聲請之事由
    ，則本件聲請人聲請更生，要屬有據，應予准許。又本件聲
    請人聲請更生，本院既予准許，已如前述，依法各種訴訟及
    執行程序即不得開始或繼續（參見消費者債務清理條例第48
    條第2項），故聲請人聲請本院裁定為保全處分，已無必要
    ，併予敘明。
六、依消費者債務清理條例第45條第1項，裁定如主文。
中    華    民    國    97    年    9    月     23    日
                  民事庭法  官  林玉珮
以上正本係照原本作成。
本件不得抗告。
本裁定已於97年9月23日下午12時公告。
中    華    民    國    97    年    9    月     23    日
                        書記官  洪福基


司法院資訊處製作；財團法人民間司法改革基金會備份。
